臺灣高等法院民事裁定　　　　　　　　　96年度破抗字第54號
抗　告　人　財政部臺灣省北區國稅局新竹縣分局
法定代理人　甲○○
抗告人因與相對人益英企管顧問有限公司間就破產財團之財產分
配表聲明異議事件，對於中華民國96年6月14日臺灣新竹地方法
院94年度執破字第3號裁定提起抗告，本院裁定如下：
    主  文
抗告駁回。
抗告費用由抗告人負擔。
    理  由
一、本件聲明及抗告意旨略以：依相對人即破產人提出之財務報
    表及破產管理人提出之資產負債表所示，相對人總資產為現
    金新台幣（下同）2萬9,969元，惟相對人87年度漏報之營利
    事業所得1,973萬2,987元及88年度漏報之營利事業所得721
    萬9,048元，合計2,290萬9,404元部分，均未列入上開資產
    負債表中，對伊權益顯有不公，乃向原法院就相對人之破產
    財團之分配表聲明異議，洵屬有據。然原裁定駁回伊之聲明
    異議，顯屬不當，爰請求廢棄原裁定云云。
二、按法院為破產宣告時，應公告破產人之債權人，應於規定期
    限內向破產管理人申報其債權，其不依限申報者，不得就破
    產財團受清償。破產管理人於申報債權期限屆滿後，應即編
    造債權表，並將已收集及可收集之破產人資產，編造資產表
    ；前項債權表及資產表，應存置於處理破產事務之處所，任
    利害關係人自由閱覽。在第一次債權人會議後，破產財團之
    財產可分配時，破產管理人應即平均分配於債權人；前項分
    配，破產管理人應作成分配表，記載分配之比例及方法；分
    配表，應經法院之認可，並公告之；對於分配表有異議者，
    應自公告之日起十五日內，向法院提出之。破產法第65條第
    1 項第5款、第94條、第139條分別定有明文。
三、查相對人前因經營不善虧損，全體股東乃決議解散公司並選
    任鄭嘉盛為清算人，經經濟部於92年4月17日授中字第09231
    953710號函准予解散登記，嗣鄭嘉盛依公司法規定辦理清算
    ，於93年7月14日起公告債權人登記債權，迄至94年1月10日
    止，債權人登記債權額為1,605萬1,492元，遠大於相對人現
    存資產2萬9,969元，嗣向原法院聲請宣告破產，並提出資產
    負債表、總資產及債務明細表、股東同意書、財政部台灣省
    北區國稅局新竹縣分局北區國稅竹縣四字第0930005620號函
    及所附欠稅案件明細表、原法院民事庭新院月廉93司82字第
    14393號函等為證（見原法院宣告破產案卷5-11頁）。復經
    原法院調取相對人之現有資產，除有二部分別為1991年及20
    00年之汽車（其中一台設有動產抵押）外，別無其他資產等
    情，亦有相對人之所得及財產明細表附卷可稽（見同上卷31
    -32頁）。又相對人積欠抗告人之營業稅債務計1,603萬9,50
    8元，積欠交通部公路總局新竹區監理所牌照稅、滯納金、
    燃料使用費、違規罰鍰4萬9,179元，積欠新竹縣稅捐稽徵處
    地方稅3, 555元，積欠范振偉事務所（三久稅務會計師事務
    所）記帳費2萬4,000元，合計相對人積欠之債務達1,611萬
    6,265元，已遠逾其資產而不能清償，原法院認本件有宣告
    破產之實益，乃於94年4月24日以94年度破字第2號裁定，宣
    告相對人破產，選任乙○○會計師為破產管理人，並明定各
    債權人申報債權之期間至94年6月30日止，且已依法公告，
    有該公告之新聞紙在卷可憑（見原法院破產執行案卷36頁）
    。抗告人收受該裁定後並未抗告或表示任何異議。嗣破產管
    理人於第一次債權人會議中提出相對人之總資產明細及債務
    申報登記明細表，並依此為破產財團之財產分配表（見原法
    院破產執行卷45頁、230-232頁，下稱系爭分配表），經原
    法院於96年6月13日准予認可，並經破產管理人依法公告在
    案，有原法院新院雲民倫94執破3字第12522號函及新聞紙附
    卷可考（見同上卷237-241頁、246頁）。抗告人雖對該分配
    表聲明異議，惟亦經原法院以抗告人依法為優先受分配之債
    權人，較其他債權人並無任何不公平之情事，況本件破產財
    團扣除破產財團費用及破產財團債務後尚有2萬餘元之現金
    可資分配，並優先分配予抗告人，即難謂本件有破產法第
    148 條規定之情事，抗告人執此對系爭分配表聲請異議，為
    無理由等語，裁定駁回抗告人之異議，經核於法並無違誤。
四、雖抗告人辯稱：相對人於87及88年度漏報之營利事業所得，
    均未載入前開資產負債表中，影響其權益云云。惟破產人之
    債權人，應於規定期限內向破產管理人申報其債權，其不依
    限申報者，不得就破產財團受清償，破產法第65條第1項第
    5款定有明文。查抗告人前曾就破產人87及88年度漏報之上
    開營利事業所得重新核定應補繳稅額合計571萬7,300元，並
    於95年3月10日發函請求原法院將該應補稅額重新列入債權
    分配等情，業經原法院於同月16日以本件申報債權期限至94
    年6月30日止，抗告人已無從於該申報期限屆滿後再行增加
    或表明仍有審核中稅捐而列入破產債權，有抗告人95年3月1
    0日北區國稅竹縣四字第0950000608號函及原法院95年3月16
    日新院雲民倫94執破字第05549號函附卷可稽（見原法院破
    產執行案卷152、153頁）。是抗告人已不得再以破產人87及
    88年度漏報之營利事業所得而重新核定之應補繳稅額，請求
    重新列入破產債權為分配。況抗告人依法為優先受分配之債
    權人，較其他債權人亦無何不公平之情況，是系爭分配表所
    載之分配金額及分配次序，並無不當。抗告人執上開意旨，
    指摘原裁定不當，求予廢棄，為無理由。
五、爰裁定如主文。
中　　華　　民　　國　　96　　年　　8 　　月　　21　　日
                  民事第十六庭
                        審判長 法　官 沈方維
　　　　　　　　　　　　　　   法　官 呂淑玲
　　　　　　　　　　　　　   　法　官 王淇梓
正本係照原本作成。
本裁定除以適用法規顯有錯誤為理由，並經本院許可外，不得再
抗告。如提起再抗告，應於收受後10日內委任律師為訴訟代理人
向本院提出再抗告狀。並繳納再抗告費新台幣１千元。
中　　華　　民　　國　　96　　年　　8 　　月　　22　　日
　　　　　　　　　　　　　　　 書記官 吳碧玲
